# 请教陈版及各位同仁：关于房地产企业收入确认时点问题

提问人：fanxu7788 时间：2012-11-11 11:10:54
回复 ariel00 的帖子
对未交房的应检查相关合同条款中关于交房时间的约定，同时对相关购房方进行访谈。

回答人：chenyiwei
基本赞同。我个人还是比较倾向于以交房时点（或者在发出收房通知后的合理期限届满时）作为所有权上主要风险和报酬转移的标志，即类似于主帖中保利地产的处理方式，实务中多数房地产开发企业也是这样操作的。